# 受限制的资金

提问人：jangyanbo 时间：2018-01-12 18:38:25
陈老师好！某集团公司与银行约定对下属子公司的收入户要求要保留最低 10000 的银行存款额度（此额度不能用于其他方面的支付，请问，这是否属于受到限制的资金。

回答人：chenyiwei
一般可以这样认为，且这部分最低余额应列作“其他非流动资产”而不再是货币资金。

提问人：jangyanbo 时间：2018-01-13 10:25:41
陈老师，因为这部分货币资金并没有资金流动，如何填报现金流量表呢，我理解现金流量表是要由资金流动的。

回答人：chenyiwei
存入时作为现金流出，收回时作为现金流入即可，这不是现金及现金等价物。

提问人：米妞 2017 时间：2018-01-14 14:35:51
我的理解是正常的收入流之后，再从正常的收入流转到非流动资金。如果这部分资金没有利息的话应该是在现金流量表里的支付其他吧

回答人：chenyiwei
可以这样理解。